臺灣橋頭地方法院刑事判決
111年度審交易字第702號
公  訴  人  臺灣橋頭地方檢察署檢察官
被      告  李翊睿


上列被告因過失傷害案件，經檢察官提起公訴（111年度偵字第9
112號），本院判決如下：
    主  文
本件公訴不受理。
    理  由
一、公訴意旨如起訴書所載（如附件）。
二、按告訴乃論之罪，告訴人於第一審辯論終結前，得撤回告訴
    ，又其告訴經撤回者，法院應諭知不受理之判決，並得不經
    言詞辯論為之，刑事訴訟法第238條第1項、第303條第3款、
    第307條分別定有明文。本件被告李翊睿因過失傷害案件，
    經檢察官提起公訴，認其涉犯刑法第284條前段之過失傷害
    罪，依同法第287條前段規定須告訴乃論，茲據被告與告訴
    人林政儒調解成立，告訴人並於本院第一審辯論終結前，具
    狀撤回告訴，有高雄市岡山區調解委員會調解書、撤回告訴
    聲請狀各1份在卷可參，依照前開法條之規定，本件自應諭
    知不受理，並不經言詞辯論為之。
三、據上論斷，應依刑事訴訟法第303條第3款、第307條，判決
    如主文。
中　　華　　民　　國　　111 　年　　10　　月　　13　　日
                刑事第五庭      法  官  黃逸寧
以上正本證明與原本無異。
如不服本判決應於收受送達後20日內向本院提出上訴書狀，並應
敘述具體理由；如未敘述上訴理由者，應於上訴期間屆滿後20日
內向本院補提理由書（均須按他造當事人之人數附繕本）「切勿
逕送上級法院」。
中　　華　　民　　國　　111 　年　　10　　月　　13　　日
　　　　　　　　　　　　　　　  書記官  鄭珓銘
附件：
臺灣橋頭地方檢察署檢察官起訴書
                                     111年度偵字第9112號
　　被　　　告　李翊睿　男　25歲（民國00年0月00日生）
　　　　　　　　　　　　住○○市○○區○○路000號
　　　　　　　　　　　　國民身分證統一編號：Z000000000號
上被告因過失傷害案件，已經偵查終結，認應提起公訴，茲將犯
罪事實及證據並所犯法條分敘如下：
　　　　犯罪事實
一、李翊睿於民國111年4月6日21時22分許，騎乘車牌號碼000-0
    000號普通重型機車，沿高雄市岡山區大仁路由北往南行駛
    ，行經該路段與大仁路175巷之交岔路口時，本應注意車前
    狀況並隨時採取必要之安全措施，且後車與前車之間應保持
    隨時可以煞停之距離，而依當時天候晴、夜間有照明、柏油路
    面乾燥無缺陷、道路無障礙物及視距良好，並無不能注意之情狀
    ，竟疏未注意與前車保持隨時可以煞停之距離而貿然前行，
    適林政儒騎乘車牌號碼000-0000號普通重型機車沿大仁路同
    車道行駛在前，遭李翊睿所騎機車由後追撞，致林政儒受有
    肛門無異物撕裂傷、左側踝部挫傷之傷害。
二、案經林政儒訴由高雄市政府警察局岡山分局報告偵辦。
　　　　證據並所犯法條
一、證據清單與待證事實：
編號 證 據 名 稱　　　　　 待 證 事 實　　　　　 一 被告李翊睿於警詢中之供述 否認過失行為，辯稱：伊有注意車前狀況云云 二 告訴人林政儒於警詢中之指訴 證明全部犯罪事實 三 高雄市立岡山醫院(委託秀傳醫療社團法人經營)診斷證明書 證明告訴人受有如犯罪事實欄所載傷害之事實 四 道路交通事故初步分析研判表、道路交通事故現場圖、道路交通事故調查報告表、道路交通事故談話紀錄表、事故現場照片 車禍發生經過及現場情形 
二、核被告所為，係犯刑法第284條前段過失傷害罪嫌。
三、依刑事訴訟法第251條第1項提起公訴。
　　此　致
臺灣橋頭地方法院
中　　華　　民　　國　 111　　年　　7 　　月　　11　　日
                              檢　察　官  靳 隆 坤
本件正本證明與原本無異
中　　華　　民　　國　 111　　年　　7 　　月　　15　　日
                              書  記  官  孫 志 偉
附錄本案所犯法條全文
中華民國刑法第284條
因過失傷害人者，處 1 年以下有期徒刑、拘役或 10 萬元以下
罰金；致重傷者，處 3 年以下有期徒刑、拘役或 30 萬元以下
罰金。